臺灣高等法院交通事件裁定　　　　　　　　　　　　九十三年度交抗字第八一八號
　抗　告　人
　即受處分人　甲○○
右抗告人因違反道路交通管理處罰條例案件，不服臺灣板橋地方法院九十三年度交聲
字第一一四四號，中華民國九十三年十月五日裁定，提起抗告，本院裁定如左：
        主  文
抗告駁回。
        理  由
一、按違反道路交通管理處罰條例之受處分人，不服該條例第八條規定之主管機關所
    為之處罰者，得於接到裁決書之翌日起二十日內，向管轄地方法院聲明異議，道
    路交通管理處罰條例第八十七條第一項定有明文；又交通法庭認聲明異議不合法
    律上之程式，且無從補正者，應以裁定駁回之，道路交通案件處理辦法第十八條
    亦定有明文。再依行政程序法第七十三條第一項規定：「於應送達處所不獲會晤
    應受送達人時，得將文書付與有辨別事理能力之同居人、受僱人或應送達處所之
    接收郵件人員」。
二、查本件抗告人即受處分人甲○○違反道路交通管理處罰條例第五十五條第一項第
    一款規定案件，經臺北市政府警察局萬華分局於民國（下同）九十二年二月十五
    日以北市警交大字第ＡＢＹ六六一四八四號通知單當場舉發，抗告人亦當場簽收
    無訛（原審卷第七頁），嗣經交通部公路總局台北區監理所於九十二年六月二十
    七日以北監營字第裁四○–ＡＢＹ六六一四八四號裁決在案，並於九十二年六月
    三十日經郵寄送達抗告人，其上並有抗告人甲○○之印文，有中華民國郵政掛號
    郵件收件回執影本一件附卷為憑（原審卷第八頁），本件抗告人竟遲至九十三年
    九月二日始為聲明異議，有原處分機關上開收狀日期之收狀章蓋於聲明異議狀可
    稽（原審卷第四頁），抗告人本件之聲明異議顯已逾二十日之合法聲明異議期間
    ，揆諸前揭說明，抗告人之異議權已經喪失，是本件抗告人所為聲明異議不合法
    律上之程式，且屬無從補正之事項，自應駁回其異議。本件原審裁定認抗告人之
    異議逾期，而裁定將異議駁回，經核認事用法，洵無違誤。
三、抗告意旨略以：原裁決書之裁決處分書，雖係向抗告人之應送達處所為送達，惟
    抗告人當時並不在該應送達處所，原處分機關應再次向抗告人之住居所為送達未
    果後，始能為補充送達云云。惟查，本件裁決書業於九十二年六月三十日經郵寄
    法送達抗告人，洵堪認定。又有關文書送達之程序，依前開行政程序法第七十三
    條第一項之規定意旨，於應送達處所不獲會晤應受送達人時，即得將文書付與有
    辨別事理能力之同居人、受僱人或應受送達處所之接收郵件人員。法文並未明定
    於不獲會晤應受送達人時，原處分機關有再次送達之義務，而於再次送達不獲會
    晤應受送達人時，始得為補充送達。抗告人之上開陳述，容有誤會，委無可採。
    是縱認本件裁決書係由抗告人之同居家屬代收，揆諸前揭法文說明，自屬已經合
    法送達，至其家屬有無轉交給抗告人，乃另一問題，並不影響送達之效力。綜上
    ，本件抗告人之抗告為無理由，應予駁回。
四、據上論結，應依道路交通案件處理辦法第二十六條，刑事訴訟法第四百十二條，
    裁定如主文。
中    華    民    國      九十三      年      十一        月   十二      日
                              臺灣高等法院交通法庭
                                  審判長法  官  吳    敦
                                        法  官  許 仕 楓
                                        法  官  沈 宜 生
右正本證明與原本無異。
不得再抗告。
                                        書記官  陳 雅 加
中　　　華　　　民　　　國　　九十三　　年　　 十一 　　月　　 十五 　　日
